臺灣臺中地方法院刑事判決　 九十四年度沙簡上字第三七二號
上　訴　人　臺灣臺中地方法院檢察署檢察官
被　　　告　丙○○
上列上訴人因被告竊盜案件，不服臺灣臺中地方法院沙鹿簡易庭
九十四年四月二十一日九十四年度沙簡字第二四八號第一審簡易
判決（聲請案號：臺灣臺中地方法院檢察署九十四年度偵字第三
五八七、五二九四號），提起上訴，本院管轄合議庭逕改依通常
程序為第一審判決如左：
    主  文
原判決撤銷。
丙○○連續攜帶兇器竊盜，累犯，處有期徒刑柒月，扣案之鋼剪
壹支沒收。
    事  實
一、丙○○前於民國（下同）九十一年間，因施用毒品案件，經
    本院判處有期徒刑八月確定，甫於九十三年四月十四日因縮
    刑期滿執行完畢（本件已構成累犯）。詎其仍不知悔悟，基
    於意圖為自己不法所有之概括犯意，連續於：
  (一)先於九十四年二月二十日十七時許，持其所有客觀上具有危
    險性足供兇器使用之鋼剪一支，至即將改建之眷村內即臺中
    縣清水鎮○○路三０一巷五十三號前之戶外，剪斷臺灣電力
    公司所有之ＰＶＣ風雨線三條（計約十五公尺，價值約新臺
    幣四百五十元）而竊取之。嗣於同日十七時四十分許，在臺
    中縣清水鎮○○路與鰲峰路口為警查獲，並在丙○○所騎乘
    之腳踏車上扣得上開ＰＶＣ風雨線三條，及其所有供行竊所
    用之上開鋼剪一支。
  (二)又於九十四年三月十九日十一時許，在臺中縣清水鎮○○路
    與特一號路口草叢，徒手竊取利德工程公司所有放置於該處
    之預力鋼架一組及鋼線一條（長度約二十公尺，價值約新臺
    幣三千七百元），得手後據為己有，搬離現場。嗣於同日十
    一時五十分許，在上址道路口附近，為警當場查獲以腳踏車
    載上開鋼架組及鋼線之丙○○。
二、案經臺中縣警察局清水分局報請臺灣臺中地方法院檢察署檢
    察官聲請簡易判決處刑。
    理  由
一、被告丙○○對其於上揭時地之攜帶兇器竊盜及普通竊盜犯行
    於偵訊及本院均坦承不諱，核與證人即臺電公司清水服務所
    的配電服務員乙○○於警詢、偵訊及本院所述，及證人即利
    德工程公司之施工組組長甲○○於警詢、本院所述之情節大
    致相符，復有贓物認領保管單、現場圖及現場照片在卷可證
    ，足認被告自白與事實相符，事證明確，被告上揭犯行均堪
    認定。
二、核被告丙○○如事實欄（一）所為，係犯刑法第三百二十一
    條第一項第三款之攜帶兇器竊盜罪；如事實欄（二）所為，
    係犯同法第三百二十條第一項之普通竊盜罪。被告前後二次
    竊盜間，時間緊接、構成要件均相同，顯係基於概括犯意為
    之，為連續犯，論以一攜帶兇器竊盜罪，本件認無加重其刑
    必要，爰不加重其刑。又被告前於九十一年間，因施用毒品
    案件，經本院判處有期徒刑八月確定，甫於九十三年四月十
    四日因縮刑期滿執行完畢，有刑案資料查註紀錄表在卷可佐
    ，其於五年以內再犯本件有期徒刑以上之罪，為累犯，依刑
    法第四十七條規定加重其刑。原審以被告罪證明確，予以論
    罪科刑，固非無見，惟原審於判決理由中並未敘明有酌量減
    輕其刑之理由，復即量處刑度低於法定最低本刑，容有未洽
    ，檢察官就此部分提起上訴為有理由，應由本院將原判決撤
    銷改判。爰審酌被告因經濟困窘而行竊本件臺電公司之風雨
    線及利德工程公司放置於路旁之鋼架組及鋼線，行竊物品之
    價值合計僅新臺幣數千元，價值甚低，犯罪實害輕微，再被
    告犯後坦承犯行，態度良好等一切情狀，量處如主文所示之
    刑。再扣案之鋼剪一支，係被告所有供本件行竊所用之工具
    ，業據被告於本院陳明在卷，爰依法宣告沒收。
三、按檢察官聲請以簡易判決處刑之案件，經法院認為有第四百
    五十一條之一第四項但書之情形者，應適用通常訴訟程序審
    判之，刑事訴訟法第四百五十二條定有明文；且對於簡易判
    決之上訴，準用刑事訴訟法第三編第一章及第二章之規定，
    管轄第二審之地方法院合議庭受理簡易判決上訴案件，應依
    通常程序審理。其認案件有刑事訴訟法第四百五十二條之情
    形者，應撤銷原判決，逕依通常程序為第一審判決，法院辦
    理刑事訴訟簡易程序案件應行注意事項第十四項亦有規定。
    查本案被告不符宣告緩刑之要件，再被告所犯係連續攜帶兇
    器竊盜罪，最低本刑係有期徒刑六月，且係累犯加重，又受
    不得為諭知易科罰金之有期徒刑之宣告，足認被告所犯之罪
    不合刑事訴訟法第四百四十九條所定得以簡易判決處刑之案
    件，而有刑事訴訟法第四百五十一條之一第四項但書第一款
    之情形，依前揭法律規定，原審適用簡易判決處刑程序，尚
    有未合，應由本院合議庭撤銷並改依通常程序審理後，逕為
    第一審之判決，檢察官或被告如不服本判決，仍得於法定上
    訴期間內，向管轄之第二審法院提起上訴，附此敘明。
據上論斷，應依刑事訴訟法第四百五十五條之一第一項、第三項
、第四百五十二條、第四百五十一條之一第四項但書第一款、第
三百六十九條第一項前段、第三百六十四條、第二百九十九條第
一項前段，刑法第五十六條、第三百二十一條第一項第三款、第
四十七條、第三十八條第一項第二款，判決如主文。
中　　華　　民　　國　　94　　年　　12　　月　　30　　日
                          臺灣臺中地方法院刑事第十庭
                              審判長法官  郭  瑞  祥
                                    法官  江  奇  峰
                                    法官  黃  家  慧
上正本證明與原本無異。
如不服本判決，應於判決送達後十日內向本院提出上訴狀，上訴
於臺灣高等法院臺中分院 (須附繕本)。
                                   書記官 張  美  鶯
中　　華　　民　　國　　94　　年　　12　　月　　30　　日
附論罪科刑法條
刑法第三百二十一條第一項第三款
 犯竊盜罪而有左列情形之一者，處六月以上、五年以下有期徒刑
：
三  攜帶兇器而犯之者。
